【裁判字號】    97,審交訴,52
【裁判日期】    970905
【裁判案由】    業務過失致死等
【裁判全文】
臺灣高雄地方法院刑事判決            97年度審交訴字第52號
公  訴  人  臺灣高雄地方法院檢察署檢察官
被      告  丁○○
選任辯護人  施秉慧律師
            焦文城律師
上列被告因業務過失致人於死等案件，經檢察官提起公訴（97年
度偵字第4091號、第7959號），本院改依簡式審判程序審理，判
決如下：
    主  文
丁○○犯業務過失致人於死罪，處有期徒刑壹年捌月。緩刑肆年
。
    事實及理由
一、按本件被告丁○○所犯係死刑、無期徒刑、最輕本刑為3 年
    以上有期徒刑以外之罪，其於準備程序就被訴事實為有罪之
    陳述，經受命法官告知簡式審判程序之旨，並聽取其與公訴
    人之意見後，本院認無不得或不宜改依簡式審判程序進行之
    處，爰依刑事訴訟法第273 條之1 第1 項、第284 條之1 ，
    裁定本件由受命法官獨任進行簡式審判程序，合先敘明。
二、本件犯罪事實及證據，除證據部分之「調查報告表」應予刪
    除，並補充「被告於本院審理中之自白」外，餘均引用檢察
    官起訴書所載，如附件。
三、查被告係聯結車司機，以駕駛聯結車為業，為從事業務之人
    ，其於從事駕駛業務時，過失肇事致人死亡、受傷，核其所
    為，分別係犯刑法第276 條第2 項之業務過失致人於死罪（
    就造成被害人孫連明、陳金玫死亡部分）及同法第284 條第
    2 項前段之業務過失傷害罪（就造成告訴人甲○○受傷部分
    ）。被告以一過失行為觸犯上開3 罪名，為想像競合犯，應
    依刑法第55條規定，從一重以業務過失致人於死罪處斷。被
    告於肇事後，於員警至現場處理時，因遭他人追打，而未主
    動向員警坦承肇事乙情，有本院公務電話紀錄在卷可稽，是
    其就本案並無自首情形，附此敘明。爰審酌被告駕駛車輛未
    能小心謹慎，造成告訴人甲○○受傷，及2 位被害人死亡此
    一無法彌補之後果，犯罪情節實屬嚴重，然念其犯後坦承所
    有犯行，態度良好，且已與告訴人、被害人家屬達成和解，
    並將和解金額賠償完畢，有高雄市旗津區調解委員會調解書
    在卷可稽，並據告訴人甲○○、丙○○於本院審理中陳述明
    確，顯有悔悟之意等一切情狀，量處如主文所示之刑，以示
    懲儆。末查，被告前未曾犯罪受有期徒刑以上刑之宣告，有
    臺灣高等法院被告前案紀錄表在卷可稽，且與告訴人、被害
    人家屬達成和解，使渠等得以迅速獲得合理之賠償，並僅因
    一時疏失，致觸犯本件犯行，信其經此刑之宣告後，應知警
    惕而無再犯之虞，本院因認暫不執行其刑為當，爰依刑法第
    74條第1 項第1 款之規定，併予宣告緩刑4 年，以啟自新。
據上論斷，應依刑事訴訟法第273 條之1 第1 項、第284 條之1
、第299 條第1 項前段、第310 條之2 、第454 條第2 項，刑法
第276 條第2 項、第284 條第2 項前段、刑法第55條、第74條第
1 項第1 款，刑法施行法第1 條之1 ，判決如主文。
本案經檢察官郭騰月到庭執行職務。
中    華    民    國    97    年    9     月    5     日
                  交通法庭    法  官  陳君杰
以上正本證明與原本無異。
如不服本判決，應於判決送達後10日內，向本院提出上訴狀。
中    華    民    國    97    年    9     月    5     日
                              書記官  李承悌
附錄本案論罪科刑法條：
刑法第276 條第2 項
從事業務之人，因業務上之過失犯前項之罪者，處5 年以下有期
徒刑或拘役，得併科3000元以下罰金。
刑法第284 條第2 項
從事業務之人，因業務上之過失傷害人者，處1 年以下有期徒刑
、拘役或1000元以下罰金，致重傷者，處3 年以下有期徒刑、拘
役或2000元以下罰金。
附件：
臺灣高雄地方法院檢察署檢察官起訴書
                                       97年度偵字第4091號
                                                   7959
     被      告  丁○○  男  49歲（民國○○年○月○○日生）
                         住高雄縣鳳山市○○○街54號
                         國民身分證統一編號：Ｚ000000000號
 上列被告因業務過失致死等案件，已經偵查終結，認應該提起公
 訴，茲將犯罪事實及證據並所犯法條分敘如下：
             犯罪事實
 一、丁○○係聯結車司機，以駕駛聯結車為業務，於民國97年1
     月28日晚間7時15分，駕駛KJ─653號聯結車，沿高雄港過港
     隧道南側車道由旗津往前鎮行駛，行經南側車道1175公尺處
     ，應注意行車前煞車應詳細檢查確實有效，並應在遵行車道
     內行駛，依當時狀況又無不能注意之情形，竟於行車前未使
     板臺（車號IR－98）右前輪及右第二軸煞車力符合標準，使
     得行經上開地點煞車時，因板臺煞車力不足，車身失控，駛
     越分向線，撞擊對向車道、由孫連明駕駛附載甲○○之F5－
     8855號自用小客車，再與行駛孫連明車輛後方、由陳金玫駕
     駛之ZT－3911號自用小客車撞擊，致孫連明顱骨粉碎性骨折
     、全身多重外傷死亡，甲○○顳枕部頭皮裂傷1公分、陳金
     玫左胸部外傷併主動脈根部破裂、大量出血及血胸死亡。
 二、案經甲○○、陳金玫之夫丙○○告訴及高雄港務警察局移送
     偵辦。
             證據並所犯法條
 一、被告上揭犯罪事實，有下列證據足以證明，其犯嫌堪足認定
     ：
     (一)證人甲○○於警詢及偵查中之證言；
     (二)事故地點監視畫面、道路交通事故現場圖及調查報告表、
       事故現場照片及車損照片、板臺IR－98號之檢驗紀錄表、
       甲○○之診斷證明書、孫連明及陳金玫之相驗屍體證明書
       、高雄市政府交通局車輛行車事故鑑定委員會鑑定意見書
       ；
     (三)被告丁○○之自白。
 二、核被告所為係犯刑法第276條第2項、第284條第2項前段之罪
     嫌。
 三、依刑事訴訟法第251條第1項提起公訴。
     此  致
 臺灣高雄地方法院
 中    華    民    國    97    年    4     月    1     日
                           檢察官  乙  ○  ○
 上正本證明與原本無異
 中    華    民    國    97    年    4     月    8     日
                           書記官  吳  美  玲
 參考法條：
 中華民國刑法第276條
 因過失致人於死者，處2年以下有期徒刑、拘役或2千元以下罰金
 。
 從事業務之人，因業務上之過失犯前項之罪者，處5年以下有期
 徒刑或拘役，得併科 3 千元以下罰金。
 中華民國刑法第284條
 因過失傷害人者，處6月以下有期徒刑、拘役或5百元以下罰金，
 致重傷者，處 1 年以下有期徒刑、拘役或 5 百元以下罰金。
 從事業務之人，因業務上之過失傷害人者，處1年以下有期徒刑
 、拘役或1千元以下罰金，致重傷者，處3年以下有期徒刑、拘役
 或2千元以下罰金。


司法院資訊處製作；財團法人民間司法改革基金會備份。
